# 请教陈老师新租赁会计准则的问题

提问人：mikalu 时间：2019-09-16 10:57:48
陈版主您好，
想请教一个新租赁会计准则下发生租赁期限变更，对应租赁折现率的问题。
CAS 21 第二十九条：在计算变更后租赁付款额的现值时，承租人应当采用剩余租赁期间的租赁内含利率作为修订后的折现率；无法确定剩余租赁期间的租赁内含利率的，应当采用租赁变更生效日的承租人增量借款利率作为修订后的折现率。租赁变更生效日，是指双方就租赁变更达成一致的日期。
这条所指的“租赁变更生效日的承租人增量借款利率”对应的是剩余租赁期限还是 “原合同租赁期限 + 延长的租赁期限” 呢？例如：原合同租赁期限为 10 年（2019.1.1-2028.12.31），在第 6 年时将合同租赁期限延长至15 年（2019.1.1-2033.12.31），那么在第 6 年时选取的增量借款利率对应的是 10 年期还是 15 年期的增量借款利率呢？（不同期限的合同对应的增量借款利率不同，下图ASC 842-10-55-162未明确折现率 7% 对应的期限是 10 年还是 15 年。）

回答人：chenyiwei
个人理解是针对剩余租赁期间的增量借款利率。即在第 6 年时选取的增量借款利率对应的是 10 年期，而不是 15 年期的增量借款利率。